臺灣臺中地方法院刑事判決　　　　　　　　　　　　　九十一年度自字第七五七號
　　自　訴　人　乙○○
　　代　理　人　陳永和
　　被　　　告　甲○○
右列被告因詐欺案件，經自訴人提起自訴，本院判決如左：
    主  文
甲○○無罪。
    理  由
一、自訴意旨略以：被告甲○○意圖為自己不法之所有，於民國九十一年四月三十日
    ，在自訴人乙○○所經營之「東方少女」飲料店消費共新台幣（下同）一萬二千
    元後，向自訴人佯稱未帶現款並要求簽帳，且保證五月二十日前必定清償，旋開
    立面額一萬二千元、發票日為九十一年四月三十日、到期日為九十一年五月二十
    日、票號為ＷＧ0000000號之本票一張交予自訴人以為擔保後離去。惟到
    期後，迭經自訴人催索，被告避不見面亦置之不理，自訴人始知受騙，因認被告
    涉犯刑法第三百三十九條第一項之詐欺取財罪嫌云云。
二、按不能證明被告犯罪或其行為不罰者，應諭知無罪之判決；且上開規定於自訴程
    序準用之，刑事訴訟法第三百零一條第一項、第三百四十三條，分別定有明文。
    再按犯罪事實應依證據認定之，無證據不得推定其犯罪事實，刑事訴訟第一百五
    十四條亦有規定；且認定不利於被告之事實，須依積極證據，苟積極證據不足為
    不利於被告事實之認定時，即應為有利於被告之認定，更不必有何有利之證據，
    此有最高法院三十年度上字第八一六號判例可資參照。另按刑法第三百三十九條
    第一項之詐欺取財罪，係以意圖為自己或第三人不法之所有，以詐術使人將本人
    或第三人之物交付為構成要件，所謂以詐術使人交付，必係被詐欺人因其詐術而
    陷於錯誤，始為相當，若其所用方法，不能認為詐術，亦不致使人陷於錯誤，即
    不構成本罪，最高法院四十六年台上字第二六０號判例可參。
三、自訴意旨認被告涉犯詐欺罪嫌，無非以被告保證還錢卻避不見面，顯係自始即有
    白吃白喝意圖，並提出前開本票影本一張為其主要論據。訊據被告則堅詞否認有
    何詐欺之犯行，並辯稱：其於該店消費多次均有付清消費款，而此次消費當時尚
    有工作，因事後無工作而無法還錢，並無詐欺之意等語。經查：（一）自訴人代
    理人於本院訊問時陳稱被告確曾前去「東方少女」飲料店消費多次，且均有付清
    消費金額，並未欠錢，僅係此次老闆換人，其即欠錢等語明確（見本院九十一年
    十月三日審判筆錄）。另參酌被告更當庭先還清前開消費款四千元予自訴人代理
    人（見本院前揭筆錄），尚難認被告有不法所有意圖。（二）自訴人所提出之本
    票影本一紙，僅足證明民事債權債務糾紛，尚難憑此認為被告係以施用詐術之方
    式，使自訴人陷於錯誤交付財物。（三）此外，復查無其他積極證據足資證明被
    告有何自訴人所指詐欺之犯行，不能證明被告犯罪，自應諭知被告無罪之判決。
四、據上論斷，應依刑事訴訟法第三百四十三條、第三百零一條第一項，判決如主文
    。
中      華      民      國      九十一    年      十      月    十七    日
                                臺灣臺中地方法院刑事第七庭
                                        法  官  陳  卿  和
右正本證明與原本無異。
如不服本判決，應於送達後十日內向本院提出上訴狀 （須附繕本） ，上訴於台灣高
等法院台中分院。
                                        書記官
中      華      民      國      九十一    年      十      月    十七    日
